{"present": {"1 Singular": {"Affirmative": "urchoillim", "Question": "an urchoillim?", "Negative": "n\u00ed urchoillim"}, "2 Singular": {"Affirmative": "urchoilleann t\u00fa", "Question": "an urchoilleann t\u00fa?", "Negative": "n\u00ed urchoilleann t\u00fa"}, "3 Singular": {"Male": {"Affirmative": "urchoilleann s\u00e9", "Question": "an urchoilleann s\u00e9?", "Negative": "n\u00ed urchoilleann s\u00e9"}, "Female": {"Affirmative": "urchoilleann s\u00ed", "Question": "an urchoilleann s\u00ed?", "Negative": "n\u00ed urchoilleann s\u00ed"}}, "1 Plural": {"Compressed": {"Affirmative": "urchoillimid", "Question": "an urchoillimid?", "Negative": "n\u00ed urchoillimid"}, "Extended": {"Affirmative": "urchoilleann muid", "Question": "an urchoilleann muid?", "Negative": "n\u00ed urchoilleann muid"}}, "2 Plural": {"Affirmative": "urchoilleann sibh", "Question": "an urchoilleann sibh?", "Negative": "n\u00ed urchoilleann sibh"}, "3 Plural": {"Affirmative": "urchoilleann siad", "Question": "an urchoilleann siad?", "Negative": "n\u00ed urchoilleann siad"}, "Passive": {"Affirmative": "urchoilltear", "Question": "an urchoilltear?", "Negative": "n\u00ed urchoilltear"}}, "future": {"1 Singular": {"Affirmative": "urchoillfidh m\u00e9", "Question": "an urchoillfidh m\u00e9?", "Negative": "n\u00ed urchoillfidh m\u00e9"}, "2 Singular": {"Affirmative": "urchoillfidh t\u00fa", "Question": "an urchoillfidh t\u00fa?", "Negative": "n\u00ed urchoillfidh t\u00fa"}, "3 Singular": {"Male": {"Affirmative": "urchoillfidh s\u00e9", "Question": "an urchoillfidh s\u00e9?", "Negative": "n\u00ed urchoillfidh s\u00e9"}, "Female": {"Affirmative": "urchoillfidh s\u00ed", "Question": "an urchoillfidh s\u00ed?", "Negative": "n\u00ed urchoillfidh s\u00ed"}}, "1 Plural": {"Compressed": {"Affirmative": "urchoillfimid", "Question": "an urchoillfimid?", "Negative": "n\u00ed urchoillfimid"}, "Extended": {"Affirmative": "urchoillfidh muid", "Question": "an urchoillfidh muid?", "Negative": "n\u00ed urchoillfidh muid"}}, "2 Plural": {"Affirmative": "urchoillfidh sibh", "Question": "an urchoillfidh sibh?", "Negative": "n\u00ed urchoillfidh sibh"}, "3 Plural": {"Affirmative": "urchoillfidh siad", "Question": "an urchoillfidh siad?", "Negative": "n\u00ed urchoillfidh siad"}, "Passive": {"Affirmative": "urchoillfear", "Question": "an urchoillfear?", "Negative": "n\u00ed urchoillfear"}}, "past": {"1 Singular": {"Affirmative": "d'urchoill m\u00e9", "Question": "ar urchoill m\u00e9?", "Negative": "n\u00edor urchoill m\u00e9"}, "2 Singular": {"Affirmative": "d'urchoill t\u00fa", "Question": "ar urchoill t\u00fa?", "Negative": "n\u00edor urchoill t\u00fa"}, "3 Singular": {"Male": {"Affirmative": "d'urchoill s\u00e9", "Question": "ar urchoill s\u00e9?", "Negative": "n\u00edor urchoill s\u00e9"}, "Female": {"Affirmative": "d'urchoill s\u00ed", "Question": "ar urchoill s\u00ed?", "Negative": "n\u00edor urchoill s\u00ed"}}, "1 Plural": {"Compressed": {"Affirmative": "d'urchoilleamar", "Question": "ar urchoilleamar?", "Negative": "n\u00edor urchoilleamar"}, "Extended": {"Affirmative": "d'urchoill muid", "Question": "ar urchoill muid?", "Negative": "n\u00edor urchoill muid"}}, "2 Plural": {"Affirmative": "d'urchoill sibh", "Question": "ar urchoill sibh?", "Negative": "n\u00edor urchoill sibh"}, "3 Plural": {"Compressed": {"Affirmative": "d'urchoill siad", "Question": "ar urchoill siad?", "Negative": "n\u00edor urchoill siad"}, "Extended": {"Affirmative": "d'urchoilleadar", "Question": "ar urchoilleadar?", "Negative": "n\u00edor urchoilleadar"}}, "Passive": {"Affirmative": "urchoilleadh", "Question": "ar urchoilleadh?", "Negative": "n\u00edor urchoilleadh"}}, "condi": {"1 Singular": {"Affirmative": "d'urchoillfinn", "Question": "an urchoillfinn?", "Negative": "n\u00ed urchoillfinn"}, "2 Singular": {"Affirmative": "d'urchoillfe\u00e1", "Question": "an urchoillfe\u00e1?", "Negative": "n\u00ed urchoillfe\u00e1"}, "3 Singular": {"Male": {"Affirmative": "d'urchoillfeadh s\u00e9", "Question": "an urchoillfeadh s\u00e9?", "Negative": "n\u00ed urchoillfeadh s\u00e9"}, "Female": {"Affirmative": "d'urchoillfeadh s\u00ed", "Question": "an urchoillfeadh s\u00ed?", "Negative": "n\u00ed urchoillfeadh s\u00ed"}}, "1 Plural": {"Compressed": {"Affirmative": "d'urchoillfimis", "Question": "an urchoillfimis?", "Negative": "n\u00ed urchoillfimis"}, "Extended": {"Affirmative": "d'urchoillfeadh muid", "Question": "an urchoillfeadh muid?", "Negative": "n\u00ed urchoillfeadh muid"}}, "2 Plural": {"Affirmative": "d'urchoillfeadh sibh", "Question": "an urchoillfeadh sibh?", "Negative": "n\u00ed urchoillfeadh sibh"}, "3 Plural": {"Compressed": {"Affirmative": "d'urchoillfid\u00eds", "Question": "an urchoillfid\u00eds?", "Negative": "n\u00ed urchoillfid\u00eds"}, "Extended": {"Affirmative": "d'urchoillfeadh siad", "Question": "an urchoillfeadh siad?", "Negative": "n\u00ed urchoillfeadh siad"}}, "Passive": {"Affirmative": "d'urchoillf\u00ed", "Question": "an urchoillf\u00ed?", "Negative": "n\u00ed urchoillf\u00ed"}}, "imper": {"1 Singular": {"Affirmative": "urchoillim!", "Negative": "n\u00e1 hurchoillim!"}, "2 Singular": {"Affirmative": "urchoill!", "Negative": "n\u00e1 hurchoill!"}, "3 Singular": {"Male": {"Affirmative": "urchoilleadh s\u00e9!", "Negative": "n\u00e1 hurchoilleadh s\u00e9!"}, "Female": {"Affirmative": "urchoilleadh s\u00ed!", "Negative": "n\u00e1 hurchoilleadh s\u00ed!"}}, "1 Plural": {"Compressed": {"Affirmative": "urchoillimis!", "Negative": "n\u00e1 hurchoillimis!"}, "Extended": {"Affirmative": "urchoilleadh muid!", "Negative": "n\u00e1 hurchoilleadh muid!"}}, "2 Plural": {"Affirmative": "urchoillig\u00ed!", "Negative": "n\u00e1 hurchoillig\u00ed!"}, "3 Plural": {"Compressed": {"Affirmative": "urchoillid\u00eds!", "Negative": "n\u00e1 hurchoillid\u00eds!"}, "Extended": {"Affirmative": "urchoilleadh siad!", "Negative": "n\u00e1 hurchoilleadh siad!"}}, "Passive": {"Affirmative": "urchoilltear!", "Negative": "n\u00e1 hurchoilltear!"}}, "pastConti": {"1 Singular": {"Affirmative": "d'urchoillinn", "Question": "an urchoillinn?", "Negative": "n\u00ed urchoillinn"}, "2 Singular": {"Affirmative": "d'urchoillte\u00e1", "Question": "an urchoillte\u00e1?", "Negative": "n\u00ed urchoillte\u00e1"}, "3 Singular": {"Male": {"Affirmative": "d'urchoilleadh s\u00e9", "Question": "an urchoilleadh s\u00e9?", "Negative": "n\u00ed urchoilleadh s\u00e9"}, "Female": {"Affirmative": "d'urchoilleadh s\u00ed", "Question": "an urchoilleadh s\u00ed?", "Negative": "n\u00ed urchoilleadh s\u00ed"}}, "1 Plural": {"Compressed": {"Affirmative": "d'urchoillimis", "Question": "an urchoillimis?", "Negative": "n\u00ed urchoillimis"}, "Extended": {"Affirmative": "d'urchoilleadh muid", "Question": "an urchoilleadh muid?", "Negative": "n\u00ed urchoilleadh muid"}}, "2 Plural": {"Affirmative": "d'urchoilleadh sibh", "Question": "an urchoilleadh sibh?", "Negative": "n\u00ed urchoilleadh sibh"}, "3 Plural": {"Compressed": {"Affirmative": "d'urchoillid\u00eds", "Question": "an urchoillid\u00eds?", "Negative": "n\u00ed urchoillid\u00eds"}, "Extended": {"Affirmative": "d'urchoilleadh siad", "Question": "an urchoilleadh siad?", "Negative": "n\u00ed urchoilleadh siad"}}, "Passive": {"Affirmative": "d'urchoillt\u00ed", "Question": "an urchoillt\u00ed?", "Negative": "n\u00ed urchoillt\u00ed"}}, "subj": {"1 Singular": {"Affirmative": "go n-urchoille m\u00e9", "Negative": "n\u00e1r urchoille m\u00e9"}, "2 Singular": {"Affirmative": "go n-urchoille t\u00fa", "Negative": "n\u00e1r urchoille t\u00fa"}, "3 Singular": {"Male": {"Affirmative": "go n-urchoille s\u00e9", "Negative": "n\u00e1r urchoille s\u00e9"}, "Female": {"Affirmative": "go n-urchoille s\u00ed", "Negative": "n\u00e1r urchoille s\u00ed"}}, "1 Plural": {"Compressed": {"Affirmative": "go n-urchoillimid", "Negative": "n\u00e1r urchoillimid"}, "Extended": {"Affirmative": "go n-urchoille muid", "Negative": "n\u00e1r urchoille muid"}}, "2 Plural": {"Affirmative": "go n-urchoille sibh", "Negative": "n\u00e1r urchoille sibh"}, "3 Plural": {"Affirmative": "go n-urchoille siad", "Negative": "n\u00e1r urchoille siad"}, "Passive": {"Affirmative": "go n-urchoilltear", "Negative": "n\u00e1r urchoilltear"}}, "verbal noun": "urchoilleadh", "verbal adjective": "urchoillte"}